臺灣桃園地方法院小額民事判決
111年度壢小字第714號
原      告  潘鍾雪  

被      告  吳隴徽  
上列當事人間請求損害賠償事件，原告就本院110年度桃交簡字
第2521號刑事案件提起附帶民事訴訟（110年度桃交簡附民字第3
12號），業經本院刑事庭裁定移移送前來，本院於民國111年9月
28日言詞辯論終結，判決如下：   
    主      文
被告應給付原告新臺幣2萬4360元，及自民國111年1月23日起至
清償日止，按年息百分之5計算之利息。
原告其餘之訴駁回。
本判決第1項得假執行。
    事實及理由
壹、程序事項
　　被告吳隴徽經合法通知，無正當理由而未於言詞辯論期日到
    場，且核無民事訴訟法第386 條所列各款情形，爰依民事訴
    訟法第436條之23、第436條第2項、第385條第1項前段之規
    定，依原告潘鍾雪之聲請（見本院卷第59頁反面），由其一
    造辯論而為判決。
貳、實體部分
一、原告主張：被告騎乘車牌號碼000-000號普通重型機車，沿
    桃園市中壢區延平路由平鎮往桃園方向行駛，於於民國110
    年3月10日晚間7時30分許，行經延平路與中和路交岔路口時
    ，本應注意車輛面對圓形紅燈，表示禁止通行，不得超越停
    止線或進入路口，且當時並無不能注意之情形，竟疏未注意
    該時延平路號誌為紅燈，而貿然超越停止線，適有原告騎乘
    車牌號碼000－0000號普通重型機車，沿中和路往延平路方向
    行駛至上開交岔路口，見其行向號誌為綠燈，遂起步欲左轉
    往延平路方向行駛，兩車因而發生碰撞，致原告受有下背挫
    傷、右側手肘挫傷、右側肩膀挫傷、右側膝部挫傷、左側膝
    部挫傷及右側大腿挫傷等傷害，且支出醫療費用新臺幣（下
    同）480元、不能工作損失3900元及受有精神慰撫金4萬5620
    元之損害，上述金額合計為5萬元，爰依侵權行為之法律關
    係提起本件訴訟，請求損害賠償等語。並聲明：被告應給付
    原告5萬元，及自起訴狀繕本送達翌日起至清償日止，按年
    息百分之5 計算之利息。
二、被告經合法通知，未於言詞辯論期日到場，亦未提出書狀作
    何聲明或陳述。
三、本院得心證之理由
  ㈠按因故意或過失，不法侵害他人之權利者，負損害賠償責任
    。汽車、機車或其他非依軌道行駛之動力車輛，在使用中加
    損害於他人者，駕駛人應賠償因此所生之損害，民法第184
    條第1 項前段、第191 條之2 前段分別定有明文。另按汽車
    （包括機車）行駛至交岔路口，應遵守燈光號誌或交通指揮
    人員之指揮，車輛面對圓形紅燈表示禁止通行，不得超越停
    止線或進入路口，道路交通安全規則第102條第1項第1款、
    道路交通標誌標線號誌設置規則第206條第5款，亦有明文。
　㈡經查，被告因上開交通事故之過失傷害犯行，經臺灣桃園地
    方檢察署檢察官聲請以簡易判決處刑後，由本院刑事庭以11
    0年度桃交簡字第2521號判決判處被告拘役40日在案，復經
    本院依職權調取該案刑事卷宗核閱屬實；又被告已於相當時
    期受合法通知，既未於言詞辯論期日到場，復未提出任何準
    備書狀以供本院審酌，依民事訴訟法第436條之23、第436 
    條第2 項、第280 條第3 項、第1 項之規定，視為自認，是
    本院綜合各項證據調查結果及全辯論意旨，堪認原告之主張
    為真實。
　㈢按「汽車行駛至交岔路口，其行進、轉彎，應依下列規定：．
    ．五、左轉彎時，應距交岔路口三十公尺前顯示方向燈或手
    勢，換入內側車道或左轉車道，行至交岔路口中心處左轉，
    並不得占用來車道搶先左轉。」、「汽車駕駛人轉彎或變換
    車道時，有下列情形之一者，處新臺幣六百元以上一千八百
    元以下罰鍰：．．三、行經交岔路口未達中心處，佔用來車道
    搶先左轉彎。」此道路道路交通安全規則第102 條第1 項第
    5 款、道路交通管理處罰條例第48條第1 項第3 款分別定有
    明文。另按民法第二百十七條第一項規定損害之發生或擴大
    ，被害人與有過失者，法院得減輕賠償金額或免除之。揆其
    目的在謀求加害人與被害人間之公平，倘被害人於事故之發
    生亦有過失時，由加害人負全部賠償責任，未免失之過酷，
    是以賦與法院得減輕其賠償金額或免除之職權（最高法院10
    5年度台上字第136號判決意旨參照）。查原告騎乘車輛行經
    行經延平路與中和路交岔路口時，並於未達路口中心處即搶
    先左轉彎，有路口監視器畫面在卷可佐，揆諸上開規定，可
    認原告就本件事故之發生，亦有違反上開注意義務之情，自
    與有過失。 
　㈣本院考量兩造上開各自違反注意義務之情節、迴避事故發生
    之可能性後，認被告應負75％之過失責任，原告則應負25％
    之與有過失責任。從而，被告駕駛行為確有過失，且其過失
    行為與原告所受損害具有相當因果關係，是被告損害賠償之
    責。
　㈤損害賠償數額
　⒈醫療費用
　　原告主張因被告過失傷害之行為，支出醫療費用480元，此
    部分原告雖僅提出天成醫院110年3月18日之診斷證明書證明
    確有就診（見桃檢110年度偵字第24501號卷第33頁），而未
    能提出詳細醫療費用之單據，然衡酌原告傷勢、天成醫院一
    般就醫所需之費用，原告請求之金額應尚屬合理，又原告因
    本件事故受有傷害，此醫療費用為受治療而有支出之必要，
    則原告此部分對被告之請求，應為可採。
　⒉不能工作損失
　　原告雖主張因本件事故不能工作而受有損失3900元，然原告
    除未能提出確因本件事故請假之證明，亦未能出具其他事證
    為佐證，此處請求，自難認有理。
　⒊慰撫金　
    按不法侵害他人之身體、健康、名譽、自由、信用、隱私、
    貞操，或不法侵害其他人格法益而情節重大者，被害人雖非
    財產上之損害，亦得請求賠償相當之金額，亦為民法第第19
    5 條第1 項前段明定。又慰撫金之多寡，應斟酌雙方之身份
    、地位、資力與加害程度，及其他各種情形核定相當之數額
    ，該金額是否相當，自應依實際加害情形與被害人所受之痛
    苦及雙方之身份、地位、經濟狀況等關係決定之（最高法院
    51年度台上字第223號判例意旨參照）。查被告因前開過失
    行為致原告受有上開傷害，則原告受有身體及精神痛苦，堪
    可認定，是原告依上開規定請求被告賠償慰撫金，自屬有據
    。本院審酌原告學歷為高職肄業，擔任房仲；被告則為高職
    畢業，兼衡兩造之財產狀況（見本院個資卷），復參酌兩造
    之身分、地位、經濟狀況與被告之過失情節、現場的撞擊情
    況及原告所受傷害等一切情狀，認原告請求被告賠償精神慰
    撫金以3萬2000元為適當，應予准許，逾此部分之請求，當
    予駁回。
　㈥按損害之發生或擴大，被害人與有過失者，法院得減輕賠償
    金額，民法第217 條第1 項定有明文。經查，原告因本件車
    禍事故受有3萬2480元之損害（計算式：480＋32000＝32480 
    ）等情，業經本院認定如上，而被告就系爭事故應負75％過
    失責任，原告應負25％與有過失責任已見前述。準此，依過
    失比例計算，被告應賠償原告損害金額為2萬4360元（計算
    式：32480×75％＝24360）。 
　㈦末按給付有確定期限者，債務人自期限屆滿時起，負遲延責
    任；給付無確定期限者，債務人於債權人得請求給付時，經
    其催告而未為給付，自受催告時起，負遲延責任。其經債權
    人起訴而送達訴狀，或依督促程序送達支付命令，或為其他
    相類之行為者，與催告有同一之效力；又遲延之債務，以支
    付金錢為標的者，債權人得請求依法定利率計算之遲延利息
    ，而應付利息之債務，其利率未經約定，亦無法律可據者，
    週年利率為5 ％，民法第229 條第1 項、第2 項、第233 條
    第1 項前段及第203 條分別定有明文。查，本件原告請求請
    求被告給付2萬4360元，係以支付金錢為標的，且無確定期
    限，又未約定利息，則被告應自受催告時起，負遲延責任，
    則原告就上述得請求之金額，併請求自起訴狀繕本送達被告
    之翌日即111年1月23日（見本院桃交簡附民字卷第10之1頁
    ）起至清償日止，按年息百分之5 計算之利息，同屬有據。
四、綜上所述，原告依侵權行為之法律關係，請求被告給付2萬4
    360元及自111年1月23日起至清償日止，按年息百分之5 計
    算之利息，為有理由，應予准許。逾此範圍之請求，則屬無
    據，應予駁回。 　　
五、本件原告勝訴部分，係依民事訴訟法第436 條之8適用小額
    訴訟程序所為被告敗訴之判決，爰依同法第436條之20之規
    定，依職權宣告假執行。
六、末按由刑事庭移送民事庭之附帶民事訴訟案件，免納裁判費
    ，刑事訴訟法第504 條第2 項定有明文。而本件原告係依刑
    事附帶民事訴訟起訴，就被告犯罪所生損害範圍，免納裁判
    費。　　
中　　華　　民　　國　　111 　年　　10　　月　　19　　日
                  中壢簡易庭  法  官  林莆晉
以上正本證明與原本無異。
如不服本判決，須以違背法令為理由，於判決送達後20日內向本
庭（桃園縣○○市○○路0段000號）提出上訴狀。（須按他造當
事人之人數附繕本），並繳交上訴裁判費新臺幣1,500元。
中　　華　　民　　國　　111 　年　　10 　　月　　19 　日
　　　　　　　　　　　　　　　書記官  陳香菱
　　
附錄：
一、民事訴訟法第436條之24第2項：
    對於小額程序之第一審裁判上訴或抗告，非以其違背法令為
    理由，不得為之。
二、民事訴訟法第436條之25：
    上訴狀內應記載上訴理由，表明下列各款事項：
    (一)原判決所違背之法令及其具體內容。
    (二)依訴訟資料可認為原判決有違背法令之具體事實。
三、民事訴訟法第471條第1項：（依同法第436條之32第2項規定
    於小額事件之上訴程序準用之）
    上訴狀內未表明上訴理由者，上訴人應於提起上訴後20日內
    ，提出理由書於原第二審法院；未提出者，毌庸命其補正，
    由原第二審法院以裁定駁回之。